【裁判字號】    97,訴,1128
【裁判日期】    970613
【裁判案由】    損害賠償
【裁判全文】
臺灣臺中地方法院民事判決  97年度訴字第1128號
原      告  乙○○
被      告  甲○○
上被告因詐欺取財案件，經原告提起請求損害賠償之附帶民事訴
訟（97年度附民字第155號），經本院刑事庭裁定移送前來，本
院於民國97年5月29日言詞辯論終結，判決如下：
    主    文
被告應給付原告新台幣柒拾萬元。
    事實及理由
一、本件原告主張：被告於民國96年4月某日，在台中縣太平市
    ○○路郵局門口前，以每15天1期，每期新台幣（下同）5
    千元之代價，以伊所有台灣郵政股份有限公司太平永豐路郵
    局帳號00000000000000號帳戶（下稱系爭帳戶）之存摺及提
    款卡，交付一綽號「阿龍」之不詳年籍姓名之成年人。嗣該
    存簿帳戶竟為不詳詐騙集團所利用，該綽號「阿龍」之不詳
    年籍姓名之成年人與其他不詳姓名年籍之成年人即共同意圖
    為自己不法所有，於96年4月25日上午8時30分，以電話向原
    告佯稱其電話費未繳，已遭通緝且資金遭凍結，可透過台中
    地方法院法官即被告幫忙解決資金凍結問題，惟須將原告存
    簿內之存款匯至被告之系爭帳戶，致原告陷於錯誤，於同日
    中午12時41分許，即將新台幣（下同）70萬元款項匯入被告
    之系爭帳戶，隨即遭提領一空，致原告受有損害，被告因幫
    助他人掩飾、隱匿犯詐欺取財所得財物，為此請求被告賠償
    原告所受損害。並聲明：被告應給付原告70萬元。
二、經查，本件原告主張被告所涉刑事幫助詐欺取財罪部分，業
    經本院判處有期徒刑5月確定，有本院97年度中簡上字第130
    號判決附卷可參，並經本院調取上開刑事卷宗查明屬實，而
    被告對此復不爭執，原告主張之事實，應可認為真實。
三、按因故意或過失，不法侵害他人之權利者，負損害賠償責任
    ；按數人共同不法侵害他人之權利者，連帶負損害賠償責任
    。造意人及幫助人視為共同行為人。民法第184條、第185條
    第1項前段、第2項分別定有明文。查本件被告業經刑事判決
    認定係幫助詐欺犯並判刑確定在案，自屬前開法條中所謂幫
    助人，依前開規定應視為共同行為人，並應連帶負損害賠償
    責任。本件被告既係價賣自己郵局存簿及提款卡，而為他人
    掩飾及隱匿犯罪所得之財物，致原告因此受不詳詐欺集團所
    詐騙之70萬元款項匯入其價賣之郵局帳戶後遭提領一空，無
    從追回，而不法侵害原告之財產權，依法自應就原告此部分
    70 萬元之金錢損害，負賠償責任，以回復原狀。
四、從而，原告基於侵權行為之規定，請求被告應給付原告70萬
    元，尚無不合，應予准許。
五、本件原告提起刑事附帶民事訴訟，經本院刑事庭依刑事訴訟
    法第504條第1項移送前來，依同條第2項規定免納裁判費，
    故毋庸為訴訟費用負擔之諭知，附此敘明。
中    華    民    國    97    年    6    月    13    日
                  民事第二庭    法  官  涂秀玲
正本係照原本作成。
如對本判決上訴，須於判決送達後20日內向本院提出上訴狀。
中    華    民    國    97    年    6    月    13    日
                                書記官


司法院資訊處製作；財團法人民間司法改革基金會備份。
